最高法院刑事判決　　　　　　　　　　　　　　　　九十三年度台上字第二二二號
　　上　訴　人　甲○○
　　　　　　　　　　　　五號五.
　　選任辯護人　吳天富律師
右上訴人因違反毒品危害防制條例案件，不服台灣高等法院台中分院中華民國九十二
年五月二十二日第二審更審判決（九十二年度重上更(二)字第九號，起訴案號：台灣彰
化地方法院檢察署八十六年度偵字第九００一號），提起上訴，本院判決如左：
    主  文
上訴駁回。
    理  由
按刑事訴訟法第三百七十七條規定，上訴於第三審法院，非以判決違背法令為理由，
不得為之。是提起第三審上訴，應以原判決違背法令為理由，係屬法定要件。如果上
訴理由狀並未依據卷內訴訟資料，具體指摘原判決不適用何種法則或如何適用不當，
或所指摘原判決違法情事，顯與法律規定得為第三審上訴理由之違法情形，不相適合
時，均應認其上訴為違背法律上之程式，予以駁回。本件上訴意旨略稱：(一)原審未傳
訊證人謝文河，有應於審判期日調查之證據未予調查之違背法令。(二)卷附監聽譯文，
並無一語涉及有關販賣安非他命之詞句，且賴振輝（上訴人之配偶，已歿）亦稱上訴
人不知情，上訴人並辯稱該譯文係賴振輝寫妥詞句於紙條，要求配合來電之說詞，原
判決對於上開有利之證據不採，亦未說明不採之理由，有判決理由不備之違誤。(三)原
判決以賴振輝使用之0000000000號行動電話係以上訴人名義申請，而00
0000000號電話之裝機地為上訴人與賴振輝住所地為由，即認定監聽譯文所示
屬實，其自由判斷職權之行使，有違經驗法則與論理法則等語。
惟查：本件原判決撤銷第一審關於論處上訴人甲○○非法販賣化學合成麻醉藥品部分
之科刑判決，改判論處上訴人以共同連續非法販賣化學合成麻醉藥品罪刑之判決。係
依憑共犯賴振輝於偵查中供稱：「（問：有無販賣安非他命）有的。販賣安非他命一
錢可賺新台幣五、六百元」等語。並參酌證人謝文河於偵查及第一審法院、盛力強於
警詢及第一審法院供證之情節。復有民國八十六年九月十八日十四時三十分至八十六
年九月十九日十二時賴振輝與上訴人、謝文河與賴振輝之電話監聽譯文，及八十六年
十月三日至八十六年十月四日、八十六年十月四日至八十六年十月五日賴振輝與上訴
人之電話監聽譯文附卷可憑，為其論罪之基礎。並敘明(一)經檢察官率警於八十六年十
月二十三日至賴振輝供稱藏放紅豆杉之處所，即彰化縣線西海邊某空屋處實地蒐查結
果，並未發現有所謂之空屋亦未發現有任何之紅豆杉藏放在該處，於案發時在其住處
亦未發現任何紅豆杉等情，共犯賴振輝所辯：監聽譯文內容係指紅豆杉材片云云，不
足採為有利於上訴人之證明。(二)上訴人辯稱：監聽譯文所稱二用六包、十三包係賴振
輝患有心臟病，降血壓的藥，伊交給盛力強的藥是高血壓的藥，或稱六包、十三包係
組合器材之螺絲釘或裝字具之螺絲，盛力強係因為要向伊借錢，被伊拒絕才誣賴伊云
云，核屬卸責之詞，不足採信。(三)上訴人辯謂：有關監聽譯文之對話內容，均係賴振
輝事先寫好，由伊照念而已云云，與常情不符，亦不足採取之理由綦詳。又證人謝文
河既在偵查及第一審法院經合法訊問，陳述明確，原審未再傳訊，依修正前刑事訴訟
法第一百九十六條規定，並無不合。上訴意旨(一)項所陳，不得執以指摘據為第三審上
訴之適法理由。其餘上訴意旨，係就原審採證認事職權之適法行使及原判決理由已說
明之事項，徒為事實問題之爭執，顯與法律規定得為第三審上訴理由之違法情形，不
相適合。其上訴違背法律上之程式，應予駁回。
據上論結，應依刑事訴訟法第三百九十五條前段，判決如主文。
中　　　華　　　民　　　國　　九十三　　年　　　一　　　月　　 十五 　　日
                              最高法院刑事第十庭
                                  審判長法官  呂　潮　澤
                                        法官  白　文　漳
                                        法官  吳　昆　仁
                                        法官  孫　增　同
                                        法官  吳　昭　瑩
      右正本證明與原本無異
                                              書  記  官
中　　　華　　　民　　　國　　九十三　　年　　　一　　　月　　二十七　　日
                                                                      ｍ
